臺灣新北地方法院民事裁定 
                                   111年度消債清字第80號
聲  請  人  許瓏騰  
上列當事人因消費者債務清理事件，聲請清算，本院裁定如下：
    主  文
債務人許瓏騰自中華民國111年6月8日下午4時起開始清算程序。
本件命司法事務官進行清算程序。
    理  由
一、按債務人不能清償債務或有不能清償之虞者，得依本條例所
    定清算程序，清理其債務；債務人對於金融機構負債務者，
    在聲請更生或清算前，應向最大債權金融機構請求協商債務
    清償方案，或向其住、居所地之法院或鄉、鎮、市、區調解
    委員會聲請債務清理之調解；法院開始清算程序之裁定，應
    載明其年、月、日、時，並即時發生效力；法院裁定開始清
    算程序後，得命司法事務官進行清算程序，必要時，得選任
    律師、會計師或其他適當之自然人或法人一人為監督人或管
    理人，消費者債務清理條例（下稱消債條例）第3條、第151
    條第1項、第83條第1項、第16條第1項分別定有明文。
二、本件聲請意旨略以：聲請人目前所積欠債務總金額為新臺幣
    （下同）20,631,330元，伊於民國110年2月間向最大債權金
    融機構第一商業銀行股份有限公司（下稱第一銀行）申請前
    置協商，第一銀行提供協商方案為分180期、利率0%、月繳1
    14,619元，然聲請人打零工每月薪資約19,000元，即便不吃
    不喝也無力繳交還款金額，因此協商不成立，聲請人實有不
    能清償債務之情事，爰依法聲請鈞院准予裁定本件開始清算
    程序等語。
三、經查：
　㈠聲請人前於110年2月間依據消債條例規定向新北市新莊區調
    解委員會聲請前置調解，第一銀行依聲請人收入狀況評定以
    180期，利率0%，月付43,753元作為清償方案，惟聲請人無
    能力償還，調解不成立，此有聲請人所附調解不成立證明書
    及第一銀行檢附之前置調解金融機構無擔保債務還款分配表
    （見本院卷第43頁）在卷可參，聲請人據以聲請清算，本院
    自應綜合聲請人目前全部收支及財產狀況，評估是否已不能
    維持符合人性尊嚴之最基本生活條件，而有「不能清償或不
    能清償之虞」之情。
　㈡聲請人主張有不能清償之情事，業據提出財產及收入狀況說
    明書、聲請人之債務人清冊、聲請人之債權人清冊、身分證
    正反面、健保卡正反面、戶籍謄本、調解不成立證明書、全
    國財產稅總歸戶財產查詢清單、台北富邦銀行存摺、國泰人
    壽保單明細、108及109年度綜合所得稅各類所得資料清單、
    勞工保險被保險人投保資料表暨明細、財團法人金融聯合徵
    信中心查詢當事人綜合信用報告回覆書、債務證明資料、經
    濟部商工登記公示資料查詢、臨時工在職證明書等件資料為
    證（見本院卷第23至106、133至156頁）。經核：
　⒈聲請人主張其目前任職於暉升室內裝修實業有限公司擔任臨
    時工地粗工，每月薪資約19,000元，並提出臨時工在職證明
    書、勞工保險被保險人投保資料表暨明細為證（見本院卷第
    143至144、151頁），應堪予認定。
　⒉聲請人陳報其每月必要支出包含餐飲費9,000元、房租3,000
    元、電信費1,500元、交通費800元、水電瓦斯費1,500元、
    雜支2,800元，共計18,600元等節，有聲請人所提之財產及
    收入狀況說明書可參（見本院卷第25頁）。審酌聲請人所列
    每月必要支出並未超過新北市政府所公告之新北市111年新
    北市最低生活費15,800元之1.2倍即18,960元（消債條例第6
    4條之2參照）之標準，應可採信。故以聲請人上開每月薪資
    收入19,000元，扣除聲請人上開每月必要生活支出18,600元
    之餘額為400元（計算式：19,000元－18,600元＝400元），不
    足以清償前開金融機構債權人所提出之43,753元之還款方案
    ，遑論聲請人尚有其他債權之債務未列入。從而，聲請人主
    張其有消債條例第3條所規定不能清償債務之情事，堪予採
    信。
　㈢此外，聲請人又查無消債條例第6條第3項、第8條或第82條第
    2項所定駁回清算聲請之事由存在，則本件聲請人聲請清算
    ，為有理由，應予准許。
四、爰依首揭規定，裁定如主文。 
中　　華　　民　　國　　111 　年　　6 　　月　　8 　　日
                  民事第八庭    法  官  黃信樺
上為正本係照原本作成
本裁定不得抗告
本裁定已於111年6月8日下午4時公告
中　　華　　民　　國　　111 　年　　6 　　月　　8 　　日
                                書記官  楊振宗